最高法院刑事判決　　　　　　九十四年度台上字第五六三０號
　　上　訴　人　甲○○
　　　　　　　　　　　　（另案在台灣屏東監獄執行）
　　選任辯護人　陳豐裕律師
上列上訴人因違反毒品危害防制條例案件，不服台灣高等法院高
雄分院中華民國九十四年七月二十八日第二審更審判決（九十四
年度上更(一)字第一三八號，起訴案號：台灣屏東地方法院檢察署
九十三年度偵字第二四七、一０二四號），提起上訴，本院判決
如下：
    主  文
上訴駁回。
    理  由
按刑事訴訟法第三百七十七條規定，上訴於第三審法院，非以判
決違背法令為理由，不得為之。是提起第三審上訴，應以原判決
違背法令為理由，係屬法定要件。如果上訴理由狀並未依據卷內
訴訟資料，具體指摘原判決不適用何種法則或如何適用不當，或
所指摘原判決違法情事，顯與法律規定得為第三審上訴理由之違
法情形，不相適合時，均應認其上訴為違背法律上之程式，予以
駁回。本件上訴意旨略稱：(一)、警方在高雄市愛琴海汽車旅館所
查獲之電子磅秤二台，其中一台上訴人甲○○於原審已陳明非其
所有，原審未詳查究為何人所有；另於高雄市○○○路二五四號
六樓四之七號查扣之電子磅秤和塊狀壓模器，前者已壞掉，如何
供犯罪之用，後者係供種蘭花使用，並非海洛因之壓模器，原判
決認上開物品係上訴人所有預備供販賣第一級毒品所用之物，宣
告沒收，自屬不當。(二)、扣案第一級毒品海洛因，據證人李和飛
於偵查中供述內容以觀，係李和飛因無銷售管道而將之交付上訴
人，並非上訴人向其購買，如何能謂上訴人成立販賣第一級毒品
罪。又證人洪麗姮於第一審之證言內容，僅能證明上訴人向李和
飛購買毒品，並未言及交易數量及金額。證人何懷禎之證言內容
亦同。上訴人於第一審固供稱：毒品是向李和飛買的，以新台幣
（下同）一百萬元買的，伊先付十五萬元等語。但於原審審理中
已供稱：僅購買十五萬元。原判決對上訴人上開供述及證人之證
言未詳加調查審酌，上訴人是否僅向李和飛購買十五萬元之海洛
因，其餘扣案之海洛因是李和飛無銷售管道而交付上訴人，即憑
上訴人之自白認定上訴人係意圖營利向李和飛販入一百萬元之海
洛因，而論以販賣第一級毒品罪，自有違誤。(三)、上訴人於偵查
中雖供稱在高雄市○○○路二五四號六樓四之七號租住處查扣之
夾鏈袋、電子秤是準備要作毒品生意，但還沒有做等情。但上訴
人另又供稱：該處伊已租半年了，有一個多月沒去了，電子秤和
夾鏈袋是李和飛買來叫伊賣毒品，但沒有賣，電子秤是壞的等語
。上開查獲物品上訴人前雖曾想用以做毒品生意，但沒有做，且
已一個月未至該租住處，自難將之與嗣後警方在愛琴海汽車旅館
查獲上訴人持有海洛因之事串連，而認定上訴人有販賣毒品之犯
行等語。
惟查原判決認定上訴人有原判決事實欄所記載之犯行，係依憑上
訴人相關供述、證人洪麗姮、何懷禎、李和飛之證言、卷附法務
部調查局民國九十二年十二月二十三日調科壹字第二四０００二
七九八號函、台灣高等法院被告全國前案紀錄表、扣案海洛因十
九包（驗後淨重四００．四三公克、空包裝重二七．０二公克）
、電子磅秤三台、燃點測量儀一台、塊狀壓模器二台、空夾鏈袋
二批等證據，予以綜合判斷，因而撤銷第一審關於上訴人販賣第
一級毒品部分之判決，改判論處上訴人販賣第一級毒品罪刑（累
犯），已詳予說明其所憑之證據及其認定之理由。而以上訴人雖
否認有販賣第一級毒品之犯行，辯稱：伊以十五萬元向李和飛購
買一包海洛因供自己施用，不知李和飛為何交付十九包，伊並無
販賣海洛因之意圖等語。然查上訴人於第一審法院審理中已明確
供稱：扣案十九包海洛因是在查獲前一天晚上向李和飛以一百萬
元之代價購買，先付十五萬元，其他的錢再慢慢付，十九包是李
和飛交付時就分好的等情。與證人何懷禎在偵查中證稱：扣案毒
品係上訴人向李和飛購買。及洪麗姮於第一審證稱：「我們本來
要先去吃飯，甲○○說要先去重政路拿東西，李和飛就拿一包不
知道什麼東西給甲○○，甲○○就給李和飛十幾萬，並且說其他
先欠著」等語相符。證人李和飛於第一審法院聲請羈押訊問時亦
承認扣案毒品係伊交付上訴人等情。因認上訴人於第一審之供述
與事實相符，自堪採信。其事後翻異，改稱只以十五萬元購買一
包海洛因云云，為無可取。次查上訴人以一百萬元一次購入之海
洛因淨重達四００．四三公克，顯與一般施用毒品者購入少量毒
品之情形有別。參酌上訴人於偵查中已供承在其租住處查扣之電
子秤一台、塊狀壓模器二台、夾鏈袋一批，均係其所有預備供販
賣毒品之用。證人李和飛亦供稱：上訴人說該毒品其有辦法處理
等情以觀，上訴人顯係意圖營利而販入扣案毒品。按諸販賣毒品
罪，並不以販入後復行賣出為必要，祇要以營利為目的販入或賣
出，二者有其一即成立。上訴人意圖營利而販入扣案海洛因，雖
尚未賣出即被查獲，仍應成立販賣第一級毒品罪。就上訴人否認
犯罪，所辯各節，認係卸責之詞，不足採信，於理由內予以指駁
。復明扣案之塊狀壓模器二台，經原審法院勘驗結果，製作精
密，確為海洛因之壓模器。上訴人嗣改稱係供種蘭花使用，亦無
可取。另上訴人聲請傳訊承辦警員吳景篁及調取李和飛違反毒品
危害防制條例案之卷宗，以查證其僅向李和飛購買一包海洛因，
其餘部分係代為保管等情。因此部分事證已臻明確，核無必要。
所為論斷，均有卷存資料可資覆按，從形式上觀察，並無所謂違
背法令之情形。按認定犯罪事實所憑之證據，不僅指直接證據而
言，即間接證據亦包括在內，故綜合各種直接、間接證據，本於
推理作用，足以證明待證事實，依所得心證而為事實判斷，亦難
指為違法。原判決以上訴人以一百萬元大量購入四百餘公克之海
洛因，與供自己施用而購入毒品之情形有別，且其又供稱在其租
住處查扣之電子秤、夾鏈袋等物係預備供販賣毒品之用，再參酌
李和飛等之證言及卷內相關證據綜合判斷，而認定上訴人係意圖
營利而販入扣案之毒品，難謂與證據法則有違，不容任意指為違
法。又上訴人於偵查中已供稱在其租住處查扣之電子秤一台、塊
狀壓模器二台、夾鏈袋一批，均係其所有預備供販賣毒品所用之
物（偵查卷Ｃ第九十七頁、九十八頁），於第一審供稱：「夾鏈
袋、壓塊模具都是我的。……電子秤是在愛琴海汽車旅館查到的
（二台），我帶去跟李和飛買海洛因秤重量用的。」等語（第一
審卷第三十二頁）。原判決因認扣案電子秤三台及塊狀壓模器二
台，係上訴人所有預備供犯罪之用，連同其他扣案之夾鏈袋等物
，依刑法第三十八條第一項第二款諭知沒收，自屬有據。其餘上
訴意旨，並未具體指摘原判決有何違背法令之情形，徒憑己意，
或就原判決已有調查說明之事項，或就原審證據取捨及判斷證據
證明力之職權行使，漫指其違法，再為事實上之爭執，難認係適
法上訴第三審之理由。本件上訴為違背法律上之程式，應予駁回
。
據上論結，應依刑事訴訟法第三百九十五條前段，判決如主文。
中　　華　　民　　國　九十四　年　　十　　月　 十三 　日
                      最高法院刑事第二庭
                          審判長法官  董　明　霈
                                法官  林　茂　雄
                                法官  張　祺　祥
                                法官  呂　永　福
                                法官  郭　毓　洲
      本件正本證明與原本無異
                                      書  記  官
中　　華　　民　　國　九十四　年　　十　　月 　十九 　日
                                                      Ｅ
